【裁判字號】    97,審聲,244
【裁判日期】    970325
【裁判案由】    停止執行
【裁判全文】
臺灣高雄地方法院民事裁定            97年度審聲字第244號
聲  請  人  甲○○○
                        之1
相  對  人  高雄市政府
法定代理人  乙○
上列當事人間聲請停止執行事件，本院裁定如下：
  主  文
聲請人供擔保新臺幣壹拾伍萬元後，本院96年度執字第44297 號
執行事件，就坐落高雄市鎮1 小段1207地號土地及其
上建物建號2020號即門牌號碼高雄市○○區○○路115 之2 號房
屋，所為之強制執行程序，於本院97年度審訴字772 號債務人異
議之訴事件判決確定前應暫予停止。
  理  由
一、按有回復原狀之聲請，或提起再審或異議之訴，或對於和解
    為繼續審判之請求，或提起宣告調解無效之訴，撤銷調解之
    訴，或對於許可強制執行之裁定提起抗告時，法院因必要情
    形或依聲請定相當並確實擔保，得為停止強制執行之裁定，
    強制執行法第十八條第二項定有明文。又按法院依強制執行
    法第十八條第二項定擔保金額，而為准許停止強制執行之裁
    定者，該項擔保係備供債權人因停止執行所受損害之賠償，
    其數額應依標的物停止執行後，債權人未能即時受償或利用
    該標的所受之損害額，或因另供擔保強制執行所受之損害額
    定之，非以標的物之價值或其債權額為依據（最高法院86年
    度台抗字第442 號裁判意旨參照）。
二、本件聲請人以其經向本院提起債務人異議之訴為理由，聲請
    裁定停止本院96年度執字第44297 號執行事件之強制執行，
    經本院依職權調取97年度審訴字第772 號債務人異議之訴、
    96年度執字第44297 號等卷宗審究後，認為聲請人之聲請為
    有理由，應予准許。又查系爭建物、土地如停止強制執行程
    序，將導致債權人不能即時由拍賣價金受償。故本院審酌相
    對人之執行名義債權額本金為新台幣（下同）600, 000元，
    上開土地之公告現值則已高於1,000,000 元，是本件若暫予
    停止拍賣之執行程序，依目前執行程序僅進行至鑑價程序，
    除高雄市稅捐處外，尚無人參與分配，而本案之爭點主要在
    於債務人是否已清償溢領款，訴訟時間應不致於過久，又系
    爭建物、土地上並無優先債權存在，及執行債權人因而無法
    運用拍賣所得分配之資金可能受有之損害，認其擔保金額應
    為150,000元較為妥適，爰裁定如主文。
三、依強制執行法第18條第2項，裁定如主文。
中    華    民    國    97    年    3     月    25    日
                  民事第二庭法  官  楊國祥
為正本係照原本作成。
如對本裁定抗告須於裁定送達後10日內向本院提出抗告狀，並繳
納裁判費新台幣1,000元。
中    華    民    國    97    年    3     月    25    日
                            書記官  謝宗霖


司法院資訊處製作；財團法人民間司法改革基金會備份。
